【裁判字號】    89,交易,178
【裁判日期】    890509
【裁判案由】    過失致死
【裁判全文】
臺灣臺中地方法院刑事判決                        八十九年度交易字第一七八號
    公  訴  人  臺灣台中地方法院檢察署檢察官
    被      告  甲○○
右列被告因過失致死案件，經檢察官提起公訴 (八十九年度偵字第四四四九號)本院
判決如左：
    主  文
甲○○服用酒類，不能安全駕駛動力交通工具而駕駛，處有期徒刑肆月；又因過失致
人於死，處有期徒刑拾月；應執行有期徒刑壹年。
    事  實
一、甲○○未取得汽車駕駛執照，於民國八十九年三月七日凌晨，在臺中縣大雅鄉不
    詳地點服用屬酒類之蔘茸酒，其吐氣所含酒精成份為每公升○．九一毫克，超過
    每公升０．二五毫克規定甚多，已不能安全駕駛屬動力交通工具，仍於同日凌晨
    二時許酒後駕駛車牌號碼ＯＵ－３４０７號自用小貨車，沿台中縣大雅鄉○○路
    ，往同鄉○○路方向行駛，於行經雅環路二段一二二號前時，原應注意汽車駕駛
    人於飲酒後其吐氣所含酒精成分超過每公升零點二五毫克以上者，不得駕車，又
    汽車迴車時，劃有分向限制線之路段，不得迴車。而依當時情形又無不能注意之
    情事，竟疏於注意，於飲酒後其吐氣所含酒精成分已達每公升零點九一毫克，仍
    駕駛上開自用小貨車，且因行車過頭，於該路段欲左轉迴車，未留意後方車輛之
    動態，而貿然於劃有分向限制線之路段迴車，適有劉溝騎乘車號ＫＤＭ－７１６
    號機車，於甲○○後方沿同路同方向行駛而來，因甲○○酒後駕駛且違規迴車，
    劉溝發覺後欲煞避已然不及，致由後方追撞甲○○駕駛之上開自用小貨車，使劉
    溝受有頭頸胸腹部挫傷、上肢骨折、下肢裂創、外傷性休克等傷害，因而不治死
    亡。甲○○見肇事後，隨即託路人報警，並於警員到達現場時，陳述肇事經過而
    自首犯罪。
二、案經檢察官據報相驗後自動檢舉偵查起訴。
    理  由
一、右開犯罪事實，業據被告甲○○自警訊及偵審中自白不諱，核與被害人之親屬乙
    ○○、劉雅惠指訴情節相符，又有交通事故調查報告表及現場照片附卷可稽。依
    前揭交通事故調查報告表及現場照片所示，肇事地點為台中縣大雅鄉○○路二段
    一二二號前，該路段劃有分向限制雙黃線，被告所駕駛之自用小貨車於肇事後橫
    跨停於該路段中央，車頭已迴轉過半朝雅潭路方向，駕駛座側前輪距中心雙黃線
    二點五公尺，告訴人及其騎乘之機車，則倒臥於自用小貨車正後側，機車車頭已
    然全毀。依此現場及車損狀況，可知被告行經肇事地點，如能注意在劃有分向限
    制線之路段不迴轉，本件事故當可避免，又被告於同日凌晨二時四十五分，經警
    實施酒精測試，其吐氣所含酒精成分已達每公升零點九一毫克，有測試結果及職
    務報告在卷可稽，被告有上開過失，以致肇禍，堪以認定。另本件車禍被害人劉
    溝因此死亡，亦經檢察官督同檢驗員相驗屬實，製有相驗筆錄、相驗屍體證明書
    、驗斷書在卷可憑。按汽車駕駛人於飲酒後其吐氣所含酒精成分超過每公升零點
    二五毫克以上者，不得駕車，又汽車迴車時，劃有分向限制線之路段，不得迴車
    。道路交通安全規則第一百零六條第二款、第一百十四條第二款，分別定有明文
    。被告於前揭時地駕駛車輛應注意右開規定，而依附卷之交通事故調查報告表，
    當時路面無缺陷、無障礙物、視距良好，並無不能注意之情形，其竟疏未注意及
    此，而貿然於酒後駕駛車輛，並於禁止迴車之路段迴車，致被害人煞避不及撞擊
    致死。可證被告之駕車行為，顯有過失。而被害人確因本件車禍，導致外傷性休
    克死亡。則被告過失駕車肇事行為，與被害人之死亡結果間，自具有相當因果關
    係，事證明確，被告過失致死及公共危險犯行，已堪認定。
二、按被告所為係犯刑法第二百七十六條第一項之過失致死罪及第一百八十五條之三
    之公共危險罪。又被告無駕駛執照駕車且酒醉駕車，因而致人死亡，所犯過失致
    死罪部分應依道路交通管理處罰條例第八十六條第一項加重其刑。又被告肇事後
    ，隨即託路人報警，並於警員到達現場時，陳述肇事經過而接受裁判，此已据被
    告供明在卷並有警訊筆錄可按，應依自首之例減輕其刑。又被告所犯上開二罪間
    ，犯意各別，行為互殊，應分論併罰。公訴人認被告所犯上開二罪，應依牽連犯
    關係從一重處斷，其法律上見解似有未洽，附予敘明。爰審酌被告酒醉駕車對於
    公共安全有重大危害且其過失責任非輕，肇事後迄未與被害人家屬和解，取得諒
    解等一切情狀，分別量處如主文所示之刑，並定其應執行之刑。
據上論斷，應依刑事訴訟法第二百九十九條第一項前段，刑法第一百八十五條之三、
第二百七十六條第一項、第六十二條前段、第五十一條第五款、道路交通管理處罰條
例第八十六條第一項，罰金罰鍰提高標準條例第一條前段，判決如主文。
中      華      民      國    八十九    年      五      月      九      日
                                 臺灣臺中地方法院交通法庭
                                          法  官 許  金  樹
右正本證明與原本無異。
如不服本判決，應於判決送達後十日內，向本院提出上訴狀。
                                          書記官
中      華      民      國    八十九    年      五      月      十一    日
附錄論罪科刑法條：
刑法第一百八十五條之三：服用毒品、麻醉藥品、酒類或其他相類之物，不能安全駕
駛動力交通工具而駕駛者，處一年以下有期徒刑、拘役或三萬元以下罰金。
第二百七十六條
因過失致人於死者，處二年以下有期徒刑、拘役或二千元以下罰金。
從事業務之人，因業務上之過失犯前項之罪者，處五年以下有期徒刑或拘
役，得併科三千元以下罰金。


司法院資訊處製作；財團法人民間司法改革基金會備份。
